vi: Nhà và vườn > Thiết bị gia dụng > Thiết bị giặt là > Máy giặt có buồng sấy: Máy giặt sấy toàn diện; Máy giặt sấy di động; Máy giặt sấy xếp chồng; Máy giặt sấy kết hợp
pl: Dom i ogród > Sprzęt AGD > Urządzenia do prania > Urządzenia piorące kombo: Uniwersalne pralko-suszarki; Przenośne pralko-suszarki; Pralko-suszarki z możliwością sztaplowania; Pralko-suszarki combo
hu: Otthon és kert > Háztartási gépek > Mosási berendezések > Mosodai kombinált egységek: Minden az egyben mosó-szárító-egységek; Hordozható mosó-szárító-egységek; Halmozható mosó-szárító-egységek; Mosó-szárító kombók
en: Home & Garden > Household Appliances > Laundry Appliances > Laundry Combo Units: All-in-One Washer-Dryer Units; Portable Washer-Dryer Units; Stackable Washer-Dryer Units; Washer-Dryer Combos
ro-RO: Casă și grădină > Electrocasnice > Electrocasnice pentru rufe > Aparate combinate pentru spălat rufe: Mașini de spălat cu uscător all-in-one; Mașini de spălat portabile cu uscător; Mașini de spălat și uscătoare superpozabile; Unități combinate mașină de spălat/uscător
hr-HR: Dom i vrt > Kućanski aparati > Uređaji za rublje > Kombinirane jedinice za pranje i sušenje rublja: Univerzalne kombinirane perilice-sušilice; Prijenosne kombinirane perilice-sušilice; Kombinirane perilice-sušilice za okomito slaganje; Kombinacije perilice i sušilice za rublje
zh-TW: 居家和庭園 > 家用電器 > 洗衣設備 > 洗烘衣機: 一體式洗衣乾衣機; 攜帶型洗衣乾衣機; 可堆疊洗衣乾衣機; 洗衣烘乾機組合
ja: ホーム・ガーデン > 家電 > ランドリー家電 > 洗濯乾燥機: オールインワン洗濯乾燥機; ポータブル洗濯乾燥機; 積み重ね可能な洗濯乾燥機; 洗濯乾燥機コンボ
th: บ้านและสวน > เครื่องใช้ภายในบ้าน > เครื่องซัก > เครื่องซักผ้าแบบมีเครื่องอบผ้าในตัว: เครื่องซักและอบผ้าแบบครบวงจร; เครื่องซักและอบผ้าแบบพกพา; เครื่องซักและอบผ้าแบบวางซ้อนได้; ชุดเครื่องซักและอบผ้า
cs: Dům a zahrada > Domácí spotřebiče > Prací zařízení > Pračky se sušičkou: Kombinované pračky se sušičkou; Přenosné pračky se sušičkou; Pračky se sušičkou s montáží na sebe; Sety pračky se sušičkou
nl: Huis en tuin > Huishoudelijke apparaten > Wasmachines > Was-droogcombinaties: Alles-in-een was-droogcombinaties; Draagbare was-droogcombinaties; Stapelbare was-droogcombinaties; Overige was-droogcombinaties
fi: Koti ja puutarha > Kodinkoneet > Pyykinpesulaitteet > Pesutornit: All-in-One-pesukone-kuivausyksiköt; Kannettavat pesukone-kuivausyksiköt; Pinottavat pesukone-kuivausyksiköt; Pesukone-kuivausrumpuyhdistelmät
ru: Дом и сад > Бытовая техника > Техника для стирки, сушки и глажки > Комплекты стиральных и сушильных машин: Стиральные и сушильные машины в одном блоке; Комплекты компактных стиральных и сушильных машин; Комплекты стиральных и сушильных машин для установки в колонну; Стирально-сушильные машины (2 в 1)
it: Casa e giardino > Dispositivi elettrodomestici > Dispositivi lavanderia > Lavatrici combo: Unità lavasciuga tutto in uno; Unità lavasciuga portatili; Unità lavasciuga impilabili; Combo lavatrice-asciugatrice
lt-LT: Namai ir sodas > Buitinė technika > Skalbimo prietaisai > Kombinuoti skalbimo įrenginiai: „Viskas viename“ tipo skalbyklės-džiovyklės; Nešiojamos skalbyklės-džiovyklės; Viena ant kitos statomos skalbyklės ir džiovyklės; Skalbyklės ir džiovyklės komplektai
ko: 가정/원예 용품 > 가전 제품 > 세탁 가전 제품 > 세탁기 콤보: 올인원 세탁기/건조기 콤보; 이동식 세탁기/건조기 콤보; 2층식 세탁기/건조기 콤보; 세탁기/건조기 콤보
nb: Hjem og hage > Husholdningsapparater > Klesapparater > Kombinerte vaskemaskiner og tørketromler: Alt-i-ett-vaskemaskiner og tørketromler; Bærbare vaskemaskiner og tørketromler; Stablbare vaskemaskiner og tørketromler; Kombinerte vaskemaskiner og tørketromler
da: Hjem og have > Husholdningsapparater > Vasketøjsmaskiner > Vaskesøjler: Alt-i-én vaskemaskine-tørretumblere; Transportable vaskemaskine-tørretumblere; Stabelbare vaskemaskine-tørretumblere; Kombinerede vaskemaskine-tørretumblere
es: Casa y jardín > Electrodomésticos > Electrodomésticos para cuidado de la ropa > Unidades lavadora-secadora: Unidades lavadora-secadora todo en uno; Unidades portátiles de lavadora-secadora; Unidades lavadora-secadora apilables; Combinaciones de lavadora y secadora
tr: Ev ve Bahçe > Ev Aletleri > Çamaşırhane Makineleri > Çamaşırhane Kombine Üniteleri: Hepsi Bir Arada Yıkama-Kurutma Üniteleri; Portatif Yıkama-Kurutma Üniteleri; İstiflenebilir Yıkama-Kurutma Üniteleri; Yıkama-Kurutma Kombine Üniteleri
pt-PT: Casa e jardim > Eletrodomésticos > Eletrodomésticos para a roupa > Unidades de combinação de roupa: Máquinas de lavar e secar a roupa tudo em um; Máquinas de lavar e secar a roupa portáteis; Máquinas de lavar e secar a roupa empilháveis; Combinações de lavagem e secagem da roupa
sl-SI: Dom in vrt > Gospodinjski aparati > Pralni stroji > Kombinirane enote za pranje perila: Pralno-sušilni stroji vse v enem; Prenosni pralno-sušilni stroji; Pralno-sušilni stroji v paru; Pralno-sušilni stroji
de: Heim & Garten > Haushaltsgeräte > Waschen & Trocknen > Waschtrockner: All-in-One-Waschmaschinen mit Trocknern; Tragbare Waschmaschinen mit Trocknern; Stapelbare Waschmaschinen mit Trocknern; Waschmaschinen mit Trocknern
pt-BR: Casa e jardim > Eletrodomésticos > Eletrodomésticos para lavanderia > Unidades combinadas para lavanderia: Unidades lavadoras e secadoras multifuncionais; Unidades lavadoras e secadoras portáteis; Unidades lavadoras e secadoras empilháveis; Unidades combinadas de lavadora e secadora
sv: Hem och trädgård > Hushållsapparater > Maskiner för tvätt och strykning > Kombinationsenheter för tvätt: Allt-i-ett tvättmaskin-torktumlare; Bärbara tvättmaskin-torktumlare; Stapelbara tvättmaskin-torktumlare; Kombinationer av tvättmaskin och torktumlare
fr: Maison et jardin > Appareils électroménagers > Appareils de blanchisserie > Machines à laver séchantes: Unités de laveuse-sécheuse tout-en-un; Unités de laveuse-sécheuse portatives; Unités de laveuse-sécheuse empilables; Combos laveuse-sécheuse
zh-CN: 家居与园艺 > 家用电器 > 洗衣设备 > 洗衣组合套件: 一体式洗衣烘干机; 便携式洗衣烘干机; 可堆叠洗衣烘干机; 洗衣烘衣组合机
sk-SK: Dom a záhrada > Domáce spotrebiče > Spotrebiče pre starostlivosť o bielizeň > Kombinované práčky so sušičkou: Práčky a sušičky všetko v jednom; Prenosné práčky so sušičkou; Stohovateľné práčky so sušičkou; Kombinácia práčky so sušičkou
bg-BG: Дом и градина > Домакински уреди > Перални уреди > Комбинирани уреди за пране: Пералня със сушилна; Преносими перални със сушилня; Перални и сушилни за вертикално подреждане; Комбинации пералня и сушилня
el: Σπίτι & κήπος > Οικιακές συσκευές > Συσκευές πλυντηρίου > Συνδυασμένες μονάδες πλύσης-στεγνώματος: Ενιαίες μονάδες πλυντηρίου-στεγνωτηρίου; Φορητές μονάδες πλυντηρίου-στεγνωτηρίου; Στοιβαζόμενες μονάδες πλυντηρίου-στεγνωτηρίου; Συνδυασμένες συσκευές πλυντηρίου-στεγνωτηρίου